【裁判字號】    89,訴,62
【裁判日期】    890315
【裁判案由】    毒品危害防制條例
【裁判全文】
臺灣彰化地方法院刑事判決              八十九年度訴字第六二號
    公  訴  人  臺灣彰化地方法院檢察署檢察官
    被      告  甲○○
右列被告因違反毒品危害防制條例案件，經檢察官提起公訴（八十八年度毒偵字第八
八五號）暨併案審理（八十九年度毒偵字第一二一號），本院判決如左：
      主    文
甲○○連續施用第一級毒品，累犯，處有期徒刑拾月，扣案之海洛因貳小包（淨重共
零點壹貳公克）均沒收銷燬之；又連續施用第二級毒品，累犯，處有期徒刑肆月；應
執行有期徒刑壹年，扣案之海洛因貳小包（淨重共零點壹貳公克）均沒收銷燬之。
      事    實
一、甲○○曾於民國（下同）八十一年八月十九日因違反肅清煙毒條例案件，經台灣
    高等法院台中分院判處有期徒刑一年八月確定；又於八十二年五月廿七日因違反
    肅清煙毒條例等案件，經本院判處有期徒刑三年四月確定，二案合併執行後，於
    八十三年十一月十四日縮短刑期假釋出獄，假釋期間至八十六年十二月十九日期
    滿，在有期徒刑所餘刑期內未經撤銷假釋，未執行之刑已執行完畢，仍不知悔改
    ，其前因施用第一級毒品海洛因及第二級毒品安非他命案件，經法院裁定強制戒
    治後，復獲停止戒治，所餘戒治期間，付保護管束，於八十八年八月四日交付保
    護管束期滿，經台灣彰化地方法院檢察署於八十八年八月十二日以八十八年度戒
    毒偵字第一五號不起訴處分確定，猶不知戒除劣習，竟分別基於施用第一級毒品
    海洛因、第二級毒品安非他命之概括犯意，於八十八年八月中旬某日起至同年十
    二月二十三日上午某時止，先後多次，均在彰化縣員林鎮○○里○○○街四二巷
    五號自宅，分別將安非他命加熱燒烤後利用過濾器吸食所產生煙霧，及以注射針
    筒將海洛因施打入皮下之方式，非法施用安非他命及海洛因。嗣於八十八年八月
    二十四日十時四十分，在上址為警查獲；復於八十八年十二月二十四日九時許，
    在上址再度為警查獲，並扣得海洛因二小包（淨重共零點一二公克）、未含毒品
    成分之粉末一包。
二、案經彰化縣警察局員林分局報請台灣彰化地方法院檢察署檢察官偵查起訴暨以八
    十九年度毒偵字第一二一號併案審理。
    理      由
一、訊據被告甲○○於本院審理中坦承右揭施用第一級毒品海洛因、第二級毒品安非
    他命之犯行，又被告二次獲案時所採尿液，經鑑定結果，分別呈嗎啡陽性、甲基
    安非他命陽性反應及嗎啡陽性反應，有尿液檢驗報告二紙附卷可稽，復有被告所
    有、經鑑驗結果確係海洛因之白色粉末二小包（淨重零點一二公克）扣案可證（
    參閱卷附之鑑定通知書），足認被告有施用第一級毒品及第二級毒品之犯行。次
    查被告前因施用毒品案件，經法院裁定強制戒治後，復獲停止戒治，所餘戒治期
    間，付保護管束，於八十八年八月四日交付保護管束期滿，經台灣彰化地方法院
    檢察署於八十八年八月十二日以八十八年度戒毒偵字第一五號不起訴處分確定，
    有該裁定及不起訴處分書可憑，其於五年內再犯毒品危害防制條例第十條之罪，
    依毒品危害防制條例第二十三條第二項前段規定，自應依法論科。
二、核被告所為，係犯毒品危害防制條例第十條第一項施用第一級毒品罪及同條第二
    項施用第二級毒品罪。被告持有第一級毒品海洛因、第二級毒品安非他命之低度
    行為，分別為施用毒品海洛因、施用毒品安非他命之高度行為所吸收，均不另論
    罪。被告先後多次施用毒品海洛因、安非他命犯行，均時間緊接，觸犯構成要件
    相同之罪名，顯係基於概括之犯意反覆為之，均應依連續犯規定，各論以一罪，
    並均加重其刑。被告於八十八年八月中旬某日起至同月二十四日止及同月二十五
    日起至同年十二月二十三日上午某時止施用第一級毒品、第二級毒品之行為，雖
    未據起訴，惟與起訴成罪部分有裁判上不可分關係，本院自得併予審判，附此敘
    明。被告所犯上開二罪，行為各別，犯意互殊，應予分論併罰。被告曾於八十一
    年八月十九日因違反肅清煙毒條例案件，經台灣高等法院台中分院判處有期徒刑
    一年八月確定；又於八十二年五月廿七日因違反肅清煙毒條例等案件，經本院判
    處有期徒刑三年四月確定，二案合併執行後，於八十三年十一月十四日縮短刑期
    假釋出獄，假釋期間至八十六年十二月十九日期滿，在有期徒刑所餘刑期內未經
    撤銷假釋，未執行之刑已執行完畢之事實，有臺灣高等法院被告全國前案紀錄表
    及台灣彰化地方法院檢察署刑案資料查註紀錄表附卷足按，並經本院調閱相關執
    行卷宗查核無訛，其五年以內再犯本案有期徒刑以上之罪，均應依累犯之規定，
    各加重其刑。爰審酌被告自八十一年間起即屢犯施用毒品罪，品行不佳，惟其犯
    後坦承其過，態度良好暨其施用毒品之犯罪情節等一切情狀，分別量處如主文所
    示之刑，並定其應執行刑，以資懲儆。扣案之海洛因二包（淨重零點一二公克）
    ，係被告所有供施用之毒品，應併予宣告沒收銷燬之。至扣案之其餘粉末一包，
    經鑑驗結果，未含毒品成分，亦查無證據證明係供被告犯罪所用，爰不為沒收之
    諭知，附此敘明。
據上論斷，應依刑事訴訟法第二百九十九條第一項前段，毒品危害防制條例第十條第
一項、第二項、第十八條第一項前段，刑法第十一條前段、第五十六條、第四十七條
、第五十一條第五款，判決如主文。
本件經檢察官林俞妙到庭執行職務。
中      華      民      國      八十九    年     三     月      十五    日
                                      台灣彰化地方法院刑事第一庭
                                          法      官  鄭  永  玉
右正本證明與原本無異。
如不服本判決，應於判決送達後十日內向本院提出上訴狀( 須附繕本 )。
                                          法院書記官  卓  俊  杰
中      華      民      國    八十九    年     三       月      二十一  日
毒品危害防制條例第十條：
施用第一級毒品者，處六月以上五年以下有期徒刑。
施用第二級毒品者，處三年以下有期徒刑。


司法院資訊處製作；財團法人民間司法改革基金會備份。
